【裁判字號】    97,聲減,291
【裁判日期】    970626
【裁判案由】    聲請減刑
【裁判全文】
臺灣臺中地方法院刑事裁定             97年度聲減字第291號
聲  請  人  甲○○
即  受刑人
                    現於臺灣臺中戒治所執行戒治中
上列聲請人即受刑人因毒品危害防制條例等案件，已經判決罪刑
確定，聲請人聲請減刑及定應執行之刑，本院裁定如下：
    主    文
聲請人所犯如附表編號1、2之犯罪，均減刑詳如附表編號1、2所
載，應執行有期徒刑捌月。
其餘聲請駁回。
    理    由
一、聲請人即受刑人甲○○聲請意旨略以：伊因違犯如附表所示
    編號1-4之犯罪，茲因犯罪時間均在中華民國96年4月24日以
    前，符合減刑條件，聲請予以減刑並定應執行之刑等詞。
二、按刑法第79條之1第1項規定：「二以上徒刑併執行者，第77
    條所定最低應執行之期間，合併計算之。」第3項規定：「
    依第1項合併計算執行期間而假釋者，前條第1項規定之期間
    ，亦合併計算之。」則在2以上徒刑合併執行之情形，經許
    可假釋出獄者，其報請許可假釋所須最低應執行之期間，既
    合併計算，且假釋之殘刑期間，亦合併計算之，其期間即無
    從區分。從而，不論假釋出獄前所執行之期間是否已逾其中
    一罪之刑期，亦不論嗣後其假釋有無被撤銷，在假釋期間內
    ，均應認為尚未執行完畢（最高法院94年度台非字第173號
    裁判可資參照）。又依據最高法院88年第4次刑事庭會議決
    議，刑法第79條之1第1項規定：「2以上徒刑併執行者，第
    77 條所定最低應執行之期間，合併計算之。」同條第3項規
    定：「依第1項規定合併計算執行期間而假釋者，前條第1項
    規定之期間，亦合併計算之。」則在併合執行之情形，經許
    其假釋出獄者，其報請許可假釋所須最低應執行之期間，既
    合併計算；且假釋期間（即殘刑期間），亦合併計算之，其
    期間即無從區分。從而，不論假釋出獄前所執行之期間是否
    已逾其中任一罪之刑期，亦不論嗣後其假釋有無被撤銷，在
    假釋期間內，均應認為「尚未執行完畢」。查本件聲請人即
    受刑人甲○○於如附表所列犯罪日期，違犯毒品危害防制條
    例、搶奪等罪，經分別判處如附表所示之刑，均經確定在案
    。嗣受刑人於民國90年5月20日入監執行，於95年8月14日縮
    短刑期假釋，嗣經撤銷假釋，自96年5月29日起入監執行殘
    刑8月16日，嗣經本院以96年聲減字第2344號裁定減刑並定
    應執行之刑4年5月，而改執行殘刑3月16日，而聲請人因96
    年間違反毒品危害防制條例，於96年6月5日入觀察勒戒所施
    以觀察勒戒2月，再於96年8月24日入戒治所施以強制戒治1
    年，嗣於97年5月19日因停止戒治處分移出戒治所，而接續
    執行上開殘刑，且聲請人所犯如附表編號1-4所示數罪係合
    併計算刑期假釋，而其撤銷假釋後之殘刑期間亦合併計算，
    此業經本院依職權調閱臺灣臺中地方院檢察署96年度執更字
    第1258號、96年度執更字2702號等執行卷宗查訛屬實，並有
    聲請人之臺灣高等法院被告前案紀錄表及臺灣高等法院在監
    在押全國紀錄表各1份附卷可查，是依前揭裁判及決議意旨
    之說明，應認為聲請人所犯附表所示編號1-4各罪尚未執行
    完畢。次按犯罪在中華民國96年4月24日以前者，受有期徒
    刑、拘役或罰金之宣告，減其刑期或金額二分之一；依本條
    例應減刑之罪，已經判決確定尚未執行或執行未完畢者，由
    檢察官或應減刑之人犯聲請最後審理事實之院裁定之；中華
    民國九十六年罪犯減刑條例第2條第1項第3款、第8條第1項
    分別定有明文。本件如前所述，聲請人所犯如附表所示編號
    1-4各罪尚未執行完畢，且均係在96年4月24日之前所違犯，
    依上開規定，自得減刑，惟聲請人所犯如附表編號3、4之罪
    ，前經本院以96年度聲減字第2344號裁定減刑並定應執行刑
    為4年5月，嗣經臺灣高等法院臺中分院以96年度抗字第654
    號駁回抗告確定，是聲請人關於附表編號3、4號之罪減刑之
    聲請，自係違反一事不再理原則，於法未合，故爰就聲請人
    就附表編號1-2之罪減刑及定執行刑之聲請，予以准許。
三、另刑法第2條、第51條，均於94年2月2日修正公布，並自95
    年7月1日起施行，修正後刑法第2條第1項規定，已將新舊法
    律適用之「從新從輕」原則，改採「從舊從輕」原則，而此
    規定僅係規範行為後法律變更所生新舊法律比較適用之準據
    法，並非實體刑罰法律，自不生行為後法律變更之比較適用
    之問題，應逕行適用新法第2條第1項之規定，為「從舊從輕
    」之比較；依修正前刑法第51條第5款規定：「數罪併罰，
    分別宣告其罪之刑，依左列各款定其應執行者：五宣告多數
    有期徒刑者，於各刑中之最長期以上，各刑合併之刑期以下
    ，定其刑期。但不得逾20年。」修正後刑法第51條第5款規
    定：「宣告多數有期徒刑者，於各刑中之最長期以上，各刑
    合併之刑期以下，定其刑期。但不得逾30年。」比較結果，
    修正後刑法並非較有利於行為人，依刑法第2條第1項前段之
    規定，仍應依修正前刑法第51條各款規定，定其應執行之刑
    ；是本件就如附表所示編號1、2之犯罪，自應依修正前刑法
    第51條第5款之規定，定應執行刑如裁定主文第1項所示。
四、又按裁判確定前犯數罪者，併合處罰之，刑法第50條定有明
    文，查本件聲請人犯如附表所示編號1、2之罪，其判決確定
    時間為89年3月18日，如附表所示編號3、4之罪其犯罪時間
    各為89年11月14日、89年10月25日，依上開規定，如附表所
    示編號1、2之罪，自無從與如附表所示編號3、4之罪併合處
    罰而定應執行之刑，是聲請人關於如附表所示編號1-4之罪
    定應執行刑之聲請，於法未合，就此部分應予駁回，併此敘
    明。
五、爰依中華民國96年罪犯減刑條例第2條第1項第3款、第10條
    第2項，刑法第2條第1項前段、第50條、修正前刑法第51條
    第5款，裁定如主文。
中    華    民    國    97    年    6     月    26    日
                        刑事第三庭  法  官  楊曉惠
上正本證明與原本無異。
如不服本裁定，應於送達後5日內，向本院提出抗告狀。（應附
繕本）
                                    書記官  陳玲誼
中    華    民    國    97    年    6     月    26    日


司法院資訊處製作；財團法人民間司法改革基金會備份。
